ko: 차량/부품 > 차량 부품/부대용품 > 자동차 부품 > 자동차 엔진 부품 > 점화장치: 분배기 부품; 분배기; 글로우 플러그; 점화 코일; 점화 리드
pl: Pojazdy i części > Akcesoria i części do pojazdów > Części do pojazdów silnikowych > Części silnikowe > Komponenty zapłonu: Części dystrybutora; Dystrybutory; Świece żarowe; Cewki zapłonowe; Przewody zapłonowe
de: Fahrzeuge & Teile > Fahrzeugersatzteile & -zubehör > Kfz-Teile > Kfz-Motorteile > Zündungskomponenten: Verteilerteile; Verteiler; Glühkerzen; Zündspulen; Zündkabel
cs: Vozidla a náhradní díly > Díly a příslušenství vozidel > Díly motorových vozidel > Díly motorů vozidel > Součásti zapalování: Díly rozdělovače; Rozdělovače; Žhavící svíčky; Zapalovací cívky; Zapalovací kabely
zh-TW: 車輛與零配件 > 車輛零件/配件 > 汽機車零配件 > 機動車輛引擎零件 > 點火器: 分配器零件; 分配器; 預熱塞; 點火線圈; 點火導線
bg-BG: Превозни средства и части > Автомобилни части и аксесоари > Части за моторни превозни средства > Части за двигатели на моторни превозни средства > Компоненти за запалване: Части за делка; Делка; Подгревни свещи; Запалителни бобини; Запалителни кабели
hu: Járművek és alkatrészek > Járműalkatrészek és -kiegészítők > Gépjárműalkatrészek > Gépjármű-motoralkatrész > Gyújtókomponensek: Elosztóalkatrészek; Elosztók; Izzítógyertyák; Gyújtótekercsek; Gyújtóvezetékek
lt-LT: Transporto priemonės ir dalys > Transporto priemonių dalys ir priedai > Motorinių transporto priemonių dalys > Motorinių transporto priemonių variklių dalys > Uždegimo komponentai: Paskirstytojo dalys; Paskirstytojai; Kaitinimo žvakės; Uždegimo ritės; Uždegimo laidai
ro-RO: Vehicule și piese > Piese și accesorii pentru vehicule > Piese autovehicule > Piese de motor pentru autovehicule > Componente aprindere: Piese pentru distribuitoare; Distribuitoare; Bujii incandescente; Bobine de aprindere; Cabluri de aprindere
pt-BR: Veículos e peças > Peças e acessórios de veículos > Peças para veículos motorizados > Peças de motor para veículos motorizados > Componentes de ignição: Peças do distribuidor; Distribuidores; Velas de aquecimento; Bobinas de ignição; Cabos de ignição
el: Οχήματα & ανταλλακτικά > Ανταλλακτικά & αξεσουάρ οχημάτων > Ανταλλακτικά μηχανοκίνητων οχημάτων > Εξαρτήματα κινητήρα μηχανοκίνητου οχήματος > Εξαρτήματα ανάφλεξης: Ανταλλακτικά διανομέα; Διανομείς; Σπινθηριστές προθέρμανσης; Πηνία ανάφλεξης; Καλώδια ανάφλεξης
ja: 乗り物・パーツ > 乗り物用パーツ・関連用品 > 自動車・バイク用パーツ > 自動車・バイク用エンジンパーツ > 点火部品: ディストリビューターパーツ; ディストリビューター; グロープラグ; 点火コイル; 点火リード
ru: Транспортные средства, запчасти и аксессуары > Запчасти и аксессуары для транспортных средств > Автомобильные запчасти > Детали автомобильных двигателей > Компоненты системы зажигания: Детали прерывателей-распределителей зажигания; Прерыватели-распределители зажигания; Свечи зажигания; Катушки зажигания; Провода зажигания
it: Veicoli e parti > Componenti e accessori per auto > Componenti per veicoli a motore > Componenti motore per veicoli > Componenti di accensione: Parti del distributore; Distributori; Candelette di preriscaldamento; Bobine di accensione; Cavi di accensione
vi: Xe và phụ tùng > Bộ phận và phụ kiện xe cộ > Phụ tùng xe cơ giới > Phụ tùng động cơ xe cơ giới > Bộ đánh lửa: Linh kiện nhà phân phối; Nhà phân phối; Bugi đốt nóng; Cuộn tăng áp; Dây cao áp
fi: Ajoneuvot ja osat > Ajoneuvojen osat ja tarvikkeet > Moottoriajoneuvojen osat > Moottoriajoneuvojen moottorin osat > Sytytyskomponentit: Jakelulaitteiden osat; Jakelulaitteet; Hehkutulpat; Sytytyspuolat; Sytytysjohdot
zh-CN: 交通工具/汽车/飞机/船舶 > 交通工具零件/配件 > 机动车零部件 > 汽车发动机部件 > 点火元件: 分电器部件; 分电器; 预热塞; 点火线圈; 点火线
nb: Kjøretøy og deler > Deler og tilbehør til kjøretøy > Kjøretøydeler > Motordeler til kjøretøy > Tenningskomponenter: Deler til fordeler; Fordeler; Glødeplugger; Tennspoler; Tennkabler
da: Køretøjer og dele > Dele og tilbehør til køretøjer > Dele til motorkøretøjer > Motordele til motorkøretøjer > Tændingskomponenter: Dele til strømfordeler; Strømfordelere; Gløderør; Tændspoler; Tændledninger
sk-SK: Diely pre vozidlá > Diely a príslušenstvo pre vozidlá > Diely motorových vozidiel > Časti motora motorových vozidiel > Komponenty zapaľovania: Diely distribútora; Distribútori; Žeraviace sviečky; Zapaľovacie cievky; Zapaľovacie káble
es: Vehículos y recambios > Piezas y accesorios para vehículos > Piezas para vehículos motorizados > Piezas del motor de vehículos motorizados > Componentes de encendido: Piezas del distribuidor; Distribuidores; Bujías de precalentamiento; Bobinas de encendido; Cables de encendido
sv: Fordon och delar > Fordonsdelar och tillbehör > Fordonsdelar > Motordelar till motorfordon > Tändningskomponenter: Distributörsdelar; Distributörer; Glödstift; Tändspolar; Tändkablar
sl-SI: Vozila in deli > Deli in dodatki za vozila > Deli za motorna vozila > Deli motorjev za motorna vozila > Komponente za vžig: Deli razdelilnika; Razdelilniki; Žarilne svečke; Vžigalne tuljave; Vžigalni kabli
en: Vehicles & Parts > Vehicle Parts & Accessories > Motor Vehicle Parts > Motor Vehicle Engine Parts > Ignition Components: Distributor Parts; Distributors; Glow Plugs; Ignition Coils; Ignition Leads
pt-PT: Veículos e peças > Acessórios e peças para veículos > Peças para veículos motorizados > Peças de motor para veículos motorizados > Componentes de ignição: Peças de distribuidores; Distribuidores; Velas de incandescência; Bobinas de ignição; Cabos de ignição
nl: Voertuigen en onderdelen > Voertuigonderdelen en -accessoires > Motorvoertuigonderdelen > Motoronderdelen voor motorvoertuigen > Ontstekingscomponenten: Verdelersonderdelen; Verdelers; Gloeibougies; Ontstekingsspoelen; Ontstekingskabels
th: รถยนต์และชิ้นส่วน > ชิ้นส่วนและอุปกรณ์สำหรับยานยนต์ > ชิ้นส่วนรถยนต์ > ชิ้นส่วนเครื่องยนต์ของยานยนต์ > ส่วนประกอบการจุดระเบิด: ชิ้นส่วนอุปกรณ์จ่าย; อุปกรณ์จ่าย; หัวเทียน; คอยล์จุดระเบิด; สายจุดระเบิด
hr-HR: Vozila i dijelovi vozila > Dijelovi i oprema za vozila > Dijelovi za motorna vozila > Dijelovi motora motornih vozila > Komponente paljenja: Dijelovi za razvodnike paljenja; Razvodnici paljenja; Grijači; Svitak za paljenje (bobina); Kablovi za svjećice
tr: Taşıtlar ve Parçalar > Taşıt Parçaları ve Aksesuarlar > Motorlu Taşıt Parçaları > Motorlu Taşıt Motor Parçaları > Ateşleme Bileşenleri: Distribütör Parçaları; Distribütörler; Kızdırma Bujileri; Ateşleme Bobinleri; Ateşleme Kabloları
fr: Véhicules et accessoires > Pièces détachées pour véhicules > Pièces détachées automobiles et motos > Pièces moteur > Composants d'allumage: Pièces de distributeur; Distributeurs; Bougies de préchauffage; Bobines d'allumage; Câbles d'allumage